# 请教，陈老师现流表的问题

提问人：心海拂清风 时间：2017-02-27 18:11:51
1 、投资支付的现金 （本项目反映企业进行权益性投资和债权性投资所支付的现金，包括企业取得的除现金等价物以外的交易性金融资产、持有至到期投资、可供出售金融资产而支付的现金，以及支付的佣金、手续费等交易费用）和支付的其他与投资活动有关的现金的最大的区别是什么？我理解投资支付的现金只能是括号里面的东西，除了购买子公司的都放在支付的其他投资活动么？同理还有收回投资收到的现金和收到的其他与投资活动有关的现金的区别，谢谢。 2 、融资租赁支付的租金放在支付的其他与筹资活动有关的现金？劳务费放在支付的其他与经营活动有关的现金？谢谢。 3 、利息收入这个放在现流表哪里需要具体问题具体分析吧，这个我见过放在经营，投资的都有，上市公司和国企在这块没区别吧，如果是拟ipo公司放在哪里更好？谢谢。 4 、投资单位根据联营企业的净利润确认投资收益的时候，如果你联营企业为合并报表的时候，这个净利润是指归属于母公司的净利润而不是净利润吧，谢谢。如果是子公司也是一样的吧，母公司合并子公司（合并报表），计算投资收益的时候也是用的归属于母公司的净利润吧，还请陈老师总结指点一下，谢谢。

回答人：chenyiwei
1 、投资支付的现金，一般是指形成长期股权投资或投资类金融资产成本的部分。“支付的其他与投资活动有关的现金”一般不构成投资成本。 2 、首次支付的租金可计入购建固定资产支付的现金（因为首期租金没有享受到融资）；以后的租金作为支付的其他与筹资活动有关的现金。 3 、一般活期存款利息收入作为经营活动，其他利息收入作为投资活动（取得投资收益收到的现金，或者收到其他）。 4 、按联营企业合并口径的归母净利润。

提问人：心海拂清风 时间：2017-02-27 23:50:37
谢谢， 1 、母子公司合并报表子公司为合并报表也是取合并口径的归母净利润吧。 2 、取得投资收益收到的现金或者收到其他这两个也是是和投资成本对应的吧？谢谢。

回答人：chenyiwei
1 、是。 2 、不明白你的意思？